【裁判字號】    96,訴,3203
【裁判日期】    970827
【裁判案由】    虛報進口貨物
【裁判全文】
臺北高等行政法院裁定
                                     96年度訴字第03203號
原      告  興群國際貿易有限公司
代  表  人  甲○○（董事）
被      告  財政部基隆關稅局
代  表  人  呂財益（局長）
上列當事人間因虛報進口貨物事件，原告不服財政部中華民國96
年7 月18日台財訴字第09600249540 號訴願決定（案號：第0000
00 00 號），提起行政訴訟，本院裁定如下：
    主  文
原告之訴駁回。
訴訟費用由原告負擔。
    理  由
一、原告起訴後，被告代表人變更為呂財益，是新任代表人具狀
    聲明承受訴訟，核無不合，應予准許，合先敘明。
二、按「受處分人不服前條處分者，得於收到處分書之日起30日
    內，依規定格式，以書面向原處分海關申請復查。」海關緝
    私條例第47條第1 項訂有明文。再，行政訴訟法第107 條第
    1 項第10款規定，起訴不合程式或不備其他要件者，除其情
    形可以補正，應先定期命補正外，行政法院應以裁定駁回之
    。
三、原告於民國（下同）95年1 月11日報運進口德國產製BMW 舊
    車乙輛，報單號碼：第AA/BC/94/WU54/7257號（下稱第7257
    號報單），原申報車型年份（MODEL YEAR）為西元2003年，
    嗣經被告查驗，實際年份為西元2004年，與原申報不符，復
    據財政部關稅總局驗估處（下稱驗估處）通報之查價結果，
    以實到貨物按FOB EUR 27,079/UNIT 核估，認原告涉有虛報
    進口貨物品質（車型年份）、價值，逃漏進口稅費之違章行
    為，依海關緝私條例第37條第1 項、第44條、貨物稅條例第
    32條、加值型及非加值型營業稅法第51條及貿易法第21條第
    1 項、第2 項之規定，以被告95年00000000號處分書追徵所
    漏進口稅費計新臺幣（下同）735,243 元（包括進口稅249,
    009 元、貨物稅462,813 元、營業稅22,976元、推廣貿易服
    務費445 元），並按所漏關稅額處以2 倍之罰鍰計91,962元
    、按所漏營業稅額處以1.5 倍之罰鍰計24,700元，及按所漏
    貨物稅額處以5 倍之罰鍰計427,300 元。經查被告95年0000
    0000號處分書係於96年2 月15日送達原告，有送達證書附原
    處分卷可稽。計其申請復查期間應自96年2 月16日起算，至
    96年3 月18日（3 月17日為星期日，以次日代之）即已屆滿
    ，原告遲至96年3 月27日始提出復查申請書，有原告96年3
    月27日作成之復查申請書上被告加蓋之收文戳記可按，顯已
    逾期。
四、原告雖主張系爭貨物於95年3 月間由被告復核時，原告即電
    告所委託之松信報關股份有限公司（下稱松信公司）向被告
    查驗關員以言詞表示不服。嗣因自95年起車型年份案件持續
    擴大，汽車進口商乃請中華民國車輛進口商協會商請陳景峻
    立法委員於96年1 月5 日邀請相關單位舉辦「舊車進口改依
    型式年份核估損害人民權利」公聽會，此為原告第2 次表示
    不服。又原告於95年1 月11日報運進口德國產製BMW 舊車2
    輛，，報單號碼為第AA/BC/94/WU54/7258號（下稱第7258號
    報單）及7257號，因輪胎互相對調致實際輪胎規格與原申報
    者不同，原告於95年7 月12日業就本件併案申請復查云云。
    惟查被告係於96年2 月14日始就第7257號報單進口車輛車型
    年份申報不符作成處分，在此之前原告無從就本案表示不服
    ，況原告95年7 月12日復查申請書係就第7258號報單進口車
    輛之輪胎規格經查驗與原申報者不符，主張係與第7257號報
    單進口車輛之輪胎互相誤裝錯運所致，與本件被告認原告虛
    報車型年份而為處分不同，原告該件復查申請書並未論及被
    告就本件所為車型年份之認定有何不符之處，尤難認其已於
    95年7 月12日已就本件處分為不服表示。是原告未於收受原
    處分後30日內申請復查，遲至96年3 月27日始提出復查申請
    書，顯已逾期，被告自程序上駁回其復查申請，訴願決定予
    以維持，並無不合，原告復提起行政訴訟，自為法所不許，
    應予駁回。又本件訴訟既不合法，其實體之理由，自無庸審
    酌，併予敘明。
五、依行政訴訟法第107條第1項第10款、第98條第1項、第104條
    、民事訴訟法第95條、第78條，裁定如主文。
中    華    民    國    97    年    8     月    27    日
                    臺北高等行政法院第三庭
                              審判長法  官  姜  素  娥
                                    法  官  曹  瑞  卿
                                    法  官  楊  莉  莉
上為正本係照原本作成。
如不服本裁定，應於送達後10日內向本院提出抗告狀（須按他造
人數附繕本）。
中    華    民    國    97    年    8     月    27    日
                                    書記官  林  俞  文


司法院資訊處製作；財團法人民間司法改革基金會備份。
